【裁判字號】    99,抗,174
【裁判日期】    990630
【裁判案由】    假處分
【裁判全文】
臺灣高等法院高雄分院民事裁定           99年度抗字第174號
抗  告  人  甲○○
相  對  人  天美國際開發股份有限公司
法定代理人  乙○○
上列抗告人與相對人間假處分事件，抗告人對於民國99年2 月12
日台灣屏東地方法院99年度裁全字第157 號裁定，提起抗告，本
院裁定如下：
    主  文
抗告駁回。
抗告訴訟費用由抗告人負擔。
    理  由
一、按債權人就金錢請求以外之請求，欲保全強制執行者，得聲
    請假處分。假處分，非因請求標的之現狀變更，有日後不能
    強制執行，或甚難執行之虞者，不得為之，民事訴訟法第53
    2 條定有明文。又請求及假處分之原因，應釋明之；前項釋
    明如有不足，而債權人陳明願供擔保或法院認為適當者，法
    院得定相當之擔保，命供擔保後為假處分，此觀民事訴訟法
    第533 條前段準用同法第523 條第1 項、第526 條第1 項、
    第2 項之規定自明。又所謂釋明，係指提出能即時調查，使
    法院信其主張為真實之一切證據而言。
二、本件相對人於原審主張：坐落屏東縣滿州鄉○○○段396 之
    5 、396 之27、396 之38地號土地（下合稱系爭土地）係屬
    農牧用地，無法登記在伊公司名下，伊公司乃於民國93年7
    月15日與案外人即伊公司監察人蔡佩娟訂立信託契約書，雙
    方約定系爭土地所有權登記於蔡佩娟名下，蔡佩娟若欲對系
    爭土地為法律或事實上之處分，均應經伊公司書面同意；嗣
    系爭土地於93年7 月21日以買賣為原因辦畢所有權移轉登記
    為蔡佩娟所有。詎蔡佩娟未經伊公司同意，於98年8 月21日
    ，擅將系爭土地以買賣為原因移轉所有權登記予案外人楊文
    和；楊文和旋於98年8 月25日將系爭土地所有權信託登記予
    抗告人所有。唯恐訴訟進行中，若再任由抗告人將系爭土地
    移轉、設定抵押、出租及為其他一切處分行為，日後有難以
    強制執行之虞，爰聲請假處分，求為禁止抗告人就系爭土地
    為移轉、設定抵押、出租及其他一切處分行為等語。原審裁
    定准許相對人以新台幣120 萬元為抗告人供擔保後，抗告人
    對系爭土地不得為移轉、設定抵押、出租及其他一切處分行
    為。
三、經查，相對人就其請求之原因，業據提出信託契約書、系爭
    土地登記謄本（原審卷第7-14頁），以資釋明，堪認屬實。
    又其就假處分之原因，亦提出原法院民事執行處98年7 月10
    日屏院惠民執壬字第98司執21338 號指界及鑑價函、系爭土
    地異動索引表（原審卷第18-27 頁）為釋明。而核閱上開指
    界及鑑價函，可知原法院98年7 月10日核發該函時，系爭土
    地已由原法院實施查封。又依系爭土地異動索引表所載，蔡
    佩娟係於98年8 月21日以買賣為原因將系爭土地所有權移轉
    登記予楊文和，楊文和於98年8 月25日再將系爭土地所有權
    信託登記予抗告人所有。由是足徵98年7 月10日後，系爭土
    地業經啟封；而系爭土地經啟封後，於約1 個月左右之時間
    內，在蔡佩娟、楊文和及抗告人間遞為移轉所有權，而頻繁
    變更系爭土地處分、管理權屬之現狀。職是，相對人主張抗
    告人有再為處分或移轉系爭土地之可能，並非無事實上之依
    據。堪認相對人已就假處分之原因為釋明。至抗告人抗辯稱
    ：系爭土地係登記為蔡佩娟所有，且土地所有權狀之「其他
    登記事項」並無登載相對人所稱信託情事，伊等係善意信賴
    土地登記云云，係屬假處分本案之實體問題，與本件聲請是
    否符合假處分要件之認定無涉，無足採為有利於抗告人之判
    斷，附此敘明。
四、從而，原審准許相對人假處分之聲請，並無違誤。抗告意旨
    指摘原裁定不當，求予廢棄，為無理由，其抗告應予駁回。
五、據上論結，本件抗告為無理由，依民事訴訟法第495 條之1
    第1項 、第449條第1 項、第95條、第78條，裁定如主文。
中    華    民    國    99    年    6     月    30    日
                            民事第三庭
                                審判長法官  張國彬
                                法      官  吳登輝
                                法      官  甯  馨
以上正本證明與原本無異。
如不服本裁定應於送達後10日內向本院提出再抗告狀（並按他造
當事人之人數附繕本），並繳納再抗告費新臺幣1,000 元。
再為抗告僅得以適用法規顯有錯誤為理由，並應委任律師為代理
人。
中    華    民    國    99    年    6     月    30    日
                                書  記  官  施耀程
附註：
抗告人之配偶、三親等內之血親、二親等內之姻親，或抗告人為
法人、中央或地方機關時，其所屬專任人員具有律師資格並經法
院認適當者，亦得為第三審代理人。
抗告人或其法定代理人具有律師資格者及前項情形，應於提起抗
告或委任時釋明之。

司法院資訊處製作；財團法人民間司法改革基金會備份。
